臺灣高等法院刑事判決　　　　　　　 100年度上易字第1454號
上　訴　人　臺灣新竹地方法院檢察署檢察官
上　訴　人
即　被　告　李勝權
上列上訴人等因被告竊盜案件，不服臺灣新竹地方法院100 年度
易字第32號，中華民國100年5月9 日第一審判決（起訴案號：臺
灣新竹地方法院檢察署99年度偵字第7376號、99年度偵緝字第42
0號），提起上訴，本院判決如下：
    主  文
原判決撤銷。
李勝權攜帶兇器、毀壞門扇竊盜，處有期徒刑捌月。又攜帶兇器
、毀壞門扇竊盜，處有期徒刑玖月。又攜帶兇器、毀壞門扇竊盜
，未遂，處有期徒刑伍月。應執行有期徒刑壹年貳月。
    事  實
一、李勝權意圖為自己不法之所有，分別為下列行為：
(一)於民國98年11月30日上午某時，趁屋主張坤州外出之際，持
    客觀上足供兇器使用之一字起子破壞大門門鎖，侵入新竹縣
    竹北市縣○○街123號4樓之6 張坤州住處，竊取張坤州所有
    新臺幣（下同）1500元得手。
(二)於99年2 月13日某時，持客觀上足供兇器使用之螺絲起子破
    壞大門門鎖，侵入新竹縣竹北市○○○街336之1號6樓之1廖
    宜蔚住處，竊取廖宜蔚所有2 台筆記型電腦、家樂福禮卷約
    5000元得逞。
(三)於99年2 月13日某時，持客觀上足供兇器使用之螺絲起子破
    壞大門門鎖，侵入新竹縣竹北市○○○街336之1號6樓之9廖
    貞如住處，著手搜尋屋內財物，因未發現值錢物品作罷而未
    得逞。
二、案經新竹縣政府警察局竹北分局報請臺灣新竹地方法院檢察
    署檢察官偵查起訴。
    理  由
一、以下所引證據，經本院當庭提示，上訴人即檢察官對於被告
    以外之人於審判外之言詞及書面陳述，均表示無意見，同意
    作為證據（本院卷第32頁），且本院審酌該言詞陳述或書面
    陳述作成時，並無違法或不當之狀況，依刑事訴訟法第159
    條之5第1項規定，均有證據能力。另以下所引用卷內之文書
    證據、證物之證據能力部分，並無證據證明係公務員違背法
    定程序所取得，且檢察官於本院亦均未主張排除下列文書證
    據、證物之證據能力，且迄本院言詞辯論終結前均未表示異
    議，本院審酌前揭文書證據、證物均無顯不可信之情況與不
    得作為證據之情形，依刑事訴訟法第158條之4反面解釋及第
    159條之4之規定，應認均有證據能力。
二、上訴人即被告李勝權經合法傳喚未到庭，依其上訴理由略以
    ：其否認犯罪，且原判決僅以其口頭供述，即任意推定其於
    上開事實一(一)犯行使用一字起子破壞大門云云。然查：上
    開犯罪事實，迭經被告坦承不諱（偵7367卷第7、8、56、57
    頁；原審易卷第65反、69頁），核與證人即被害人張坤州、
    廖宜蔚、廖貞如於警詢及證人新竹縣政府警察局刑事警察大
    隊警員邵中星於原審證述情節相符。且邵中星於新竹市縣○
    ○街123號4樓之6 張坤州住處竹製鞋架最上方發現白色棉質
    手套1 隻，經詢問非張坤州所有，遂扣案送鑑等情，業經邵
    中星陳明在卷（原審卷33頁）。該白色棉質手套送請內政部
    警政署刑事警察局鑑定結果，該手套採樣標示B0000000、B0
    000000處，檢出同一男性之DNA-STR 型別，鍵入本局去氧核
    醣核酸資料庫比對結果，發現與貴局96年1 月10日竹縣警刑
    鑑字第0963001370號刑事案件證物採驗紀錄表送檢「莊榮貴
    住宅遭竊案」血跡棉棒之DNA-STR 型別相符，研判來自同一
    人，有該署99年2 月24日刑醫字第0980176017號鑑驗書存卷
    可參（偵3651卷第14頁）。而莊榮貴住宅遭竊案，血跡棉棒
    檢出一男性DNA-STR 型別，與法務部調查局移交檔案李勝權
    DNA-STR型別相符，亦有內政部警政署刑事警察局96年2 月1
    日刑醫字第0960007381號鑑驗書在卷可憑（偵3651卷第17頁
    ）。另警員於竹北市○○○街336之1號6樓之1廖宜蔚住處套
    房屋內地上採集棉棒血跡檢出一男性DNA-STR 型別，鍵入本
    局去氧核醣核酸資料庫比對結果，發現與「竹北市縣○○街
    123號4樓之6張坤州住宅竊」編號9 手套採樣證物DNA-STR型
    別相符，研判來自同一人，同有內政部警政署刑事警察局99
    年5 月11日刑醫字第0990051015號鑑定書附卷可稽（偵7376
    卷第17、18頁）。以被告坦承事實一（二）、（三）犯行，
    而在事實一（一）犯罪地點同樣查扣被告使用過之白色棉質
    手套1 隻，且依案發現場照片大門門鎖，確實遭嚴重破壞，
    有照片在卷為憑（偵7376卷第20頁），若非使用客觀上足以
    供兇器使用之硬質器物，門鎖當無遭撬開而致毀損之理。是
    以，被告於原審自白前後2次加重竊盜既遂、1次加重竊盜未
    遂犯行，要與事實相符而堪採信。被告雖以：98年11月初至
    12月中旬，我在台中賣鹽穌雞，去台中之前，在竹北幫封秀
    珍朋友「阿鴻」搬家，弄丟幾雙白手套，會不會有別人拿去
    作案（偵7376卷第57頁、原審卷第13反頁）。惟被告亦稱：
    這是我自己猜測（原審審易卷第15反頁）；況被告於原審聲
    請傳喚封秀珍到庭以實其說，經原審依法傳喚未果，是被告
    上開所辯，是否可信，非無疑義。被告既無法舉出刻意犯案
    誣陷被告之人供查證，且張坤州住處位於4 樓，一般人不會
    無緣無故攀樓擺放拾獲之白色棉質手套1 隻於大門竹製鞋架
    上，故被告上開所辯，要屬卸責之詞，不足採信。再本件除
    被告出於任意性之自白外，尚有上開鑑定書、現場照片足佐
    ，自非僅以被告自白為犯罪之唯一證據。
三、綜上所述，被告所辯，要無足取。本件事證明確，被告所犯
    2次加重竊盜既遂，1次加重竊盜未遂犯行，堪以認定，自應
    依法論科。
四、論罪科刑
(一)查被告行為後，刑法第321條規定業於100年1 月26日修正公
    布，並自同年月28日起生效施行，修正前該條規定之法定刑
    為6月以上5年以下有期徒刑，修正後則為6月以上5年以下有
    期徒刑，得併科新臺幣10萬元以下罰金，並就該款侵入住宅
    部份，刪除「夜間」之加重事由。經比較修正前後之規定，
    修正前刑法第321條第1項第1 款規定顯較有利於被告，依刑
    法第2條第1項前段規定，自應適用修正前規定較有利於被告
    。
(二)按被告持供竊盜使用之一字起子、螺絲起子均係金屬製品，
    質地堅硬，客觀上足對人之生命、身體、安全構成威脅，具
    有危險性，為刑法第321條第1項第3 款所稱兇器無疑。又被
    告以一字起子、螺絲起子所破壞犯罪事實一（一）、（二）
    、（三）所示門鎖，均已鑲嵌入門內而構成門扇結構之一部
    ，有現場照片在卷可按（偵7376卷第20、26、27頁），則其
    所為自屬毀壞門扇。又被告所犯一（一）竊盜案件乃於日間
    為之；另一（二）、（三）竊盜案件無積極證據認定於夜間
    為之。核被告就犯罪事實一（一）、（二）所為，均係犯修
    正前刑法第321條第1項第2、3款加重竊盜罪；就犯罪事實一
    (三)所為，係犯修正前同法第321 條第2項、第1項第2、3款
    加重竊盜未遂罪。起訴意旨就事實一（一）漏論刑法第321
    條第1項第3款加重情狀，惟於犯罪事實欄已敘明，並經公訴
    檢察官當庭增列（原審易卷第35頁），故為起訴效力所及，
    本院自得併予審究。被告已著手於上開一（三）之加重竊盜
    犯行，惟尚未達於既遂程度，而屬未遂，已如前述，爰依刑
    法第25條第2項規定減輕其刑。又被告就上開3次犯行，犯意
    各別，行為互殊，應分論併罰。
五、原審以被告事證明確予以論罪科刑，固非無見，惟查：被告
    不思正途獲取所需，在短短不到3個月內，即3次攜帶兇器毀
    越門扇進入住宅行竊（2次既遂、1次未遂），對人民安全、
    住處安寧所生危害甚鉅，且犯後原已坦認犯行，求得輕度量
    刑後，竟飾詞狡辯提起上訴，無端浪費司法資源。原審就各
    罪，分別諭知有期徒刑7月、8月、4 月，並定應執行有期徒
    刑10月，顯違罪刑相當原則，尚有未洽。被告以原判決以其
    所言，恣意臆測其攜帶兇器行竊為由，提起上訴，核無理由
    ，已如前述。惟檢察官上訴以原判決之量刑及所定應執行刑
    過輕，指摘原判決不當，非無理由，自應由本院將原判決撤
    銷改判。審酌被告除貪圖不法利益，動輒以攜帶兇器、毀壞
    門扇行竊手段達不勞而獲之結果外，嚴重影響民眾居家生活
    安寧之品質，紊亂社會治安，所為非是，暨其犯罪動機、目
    的、手段、犯罪所得、迄今尚未與被害人等達成和解，賠償
    損失及其犯後態度等一切情狀，分別量處如主文第2 項所示
    之刑，並定其應執行刑，以示懲儆。至被告用以遂行犯罪事
    實一（一）加重竊盜犯行之一字起子、遂行犯罪事實一（二
    ）之加重竊盜犯行、遂行犯罪事實一（三）加重竊盜未遂犯
    行之螺絲起子，均未扣案，且據被告供述均丟棄（原審易卷
    第69頁），是上開供犯罪所用之物業已滅失，爰不宣告沒收
    ，附此敘明。
六、被告經本院合法傳喚，無正當之理由不到庭者，爰不待其陳
    述，為一造辯論判決。
據上論斷，應依刑事訴訟法第369條第1項前段、第364條、第371
條、第299條第1項前段，刑法第2條第1項前段、修正前第321 條
第1項第2款、第3款、第2項、第25條第2項、第51條第5款，判決
如主文。
本案經檢察官蔡秋明到庭執行職務。
中    華    民    國    100    年    10    月    28    日
                  刑事第十庭   審判長法  官  李麗玲
                                     法  官  賴邦元
                                     法  官  張江澤
以上正本證明與原本無異。
不得上訴。
                                     書記官  葉金發
中    華    民    國    100    年    10    月    28    日
附錄：本案論罪科刑法條全文
修正前中華民國刑法第321條（加重竊盜罪）
犯竊盜罪而有左列情形之一者，處6月以上、5年以下有期徒刑：
一  於夜間侵入住宅或有人居住之建築物、船艦或隱匿其內而犯
    之者。
二  毀越門扇、牆垣或其他安全設備而犯之者。
三  攜帶兇器而犯之者。
四  結夥三人以上而犯之者。
五  乘火災、水災或其他災害之際而犯之者。
六  在車站或埠頭而犯之者。
前項之未遂犯罰之。